# Structuring Erzya Grammar

This is an outline of Erzya Grammar

## Теема валонь чачотнеде

Зярдо ваннотано эрзянь келень морфология, сеске чарькодеви малав эрьва валлувось полавтневи-пингстневи валрисьмень вешематнень коряс.

### Теема валонь лувдо




|	Инфинитив	|	Валлув	|	Пе	|		|	чарькодевтема	|
|---------------|-------|-------|
|	молемс	|	моль	|	`%{ая%}н`	|	*мол~~ь~~ян*	|	вейкень числань васенце ломань	|
|	молемс	|	моль	|	`%{ая%}т`	|		|	вейкень числань омбоце ломань	|
|	молемс	|	моль	|	`%{ыи%}`	|		|	вейкень числань колмоце ломань	|
|	молемс	|	моль	|	`т%{ая%}но`	|		|	ламонь числань васенце ломань	|
|	молемс	|	моль	|	`т%{ая%}до`	|		|	ламонь числань омбоце ломань	|
|	молемс	|	моль	|	`%{ыи%}ть`	|		|	ламонь числань колмоце ломань	|
|---------------|-------|-------|-------------------|
|	морамс	|	мора	|	`%{ая%}н`	|	*мол~~а~~ан*	|	вейкень числань васенце ломань	|
|	морамс	|	мора	|	`%{ая%}т`	|		|	вейкень числань омбоце ломань	|
|	морамс	|	мора	|	`%{ыи%}`	|		|	вейкень числань колмоце ломань	|
|	морамс	|	мора	|	`т%{ая%}но`	|		|	ламонь числань васенце ломань	|
|	морамс	|	мора	|	`т%{ая%}до`	|		|	ламонь числань омбоце ломань	|
|	морамс	|	мора	|	`%{ыи%}ть`	|		|	ламонь числань колмоце ломань	|
|		|		|		|
|		|		|		|
|		|		|		|
|		|		|		|
|		|		|		|
|		|		|		|
|		|		|		|
|		|		|		|
|		|		|		|
|		|		|		|
|		|		|		|
|		|		|		|
|		|		|		|
|		|		|		|

